---
title: "TD: Métodos Incertidumbre - Problemas"
author: "Eva Resch"
date: "`r Sys.Date()`"
output: html_document
---

```{r setup, include=FALSE}
knitr::opts_chunk$set(echo = TRUE)
source("~/Code/TeoriaDeLaDecision/TDecisionCodigo/teoriadecision_funciones_incertidumbre.R")
```

## Problema 1 : Tabla de Decisión

Aplicar los criterios de decisión bajo incertidumbre a el problema cuya matriz de valores numéricos viene dada en la tabla siguiente:

```{r tablaDecision1, include=FALSE}
set.seed(13)
tb1 = crea.tablaX(rnorm(5*6, mean=100, sd=10), 5, 6)
df1 = data.frame(tb1)
```

```{r printtable}
knitr::kable(df1, format="markdown")
```

Considerar beneficios (favorable) y costos (desfavorable).

## Problema 2 : 

La panadería "Pan y más" en la calle Amor de Dios está estudiando la posibilidad de aumentar su oferta de diferentes tipos de pan.

Durante su visita en Múnich, Alemania, la dueña se enamoró del pan alemán y sus variedades, así que ahora está contemplando de introducir a sus clientes españoles algunos de las especialidades que encontró en las panaderías alemanas.

Se le presentan 3 opciones:

* no cambiar su oferta

* importar una cierta cantidad mensual de hogazas congeladas y hornear algunas cada día

* colocar a un panadero especializado en la tradición alemana de panificación.

Los efectos se registrarán a lo largo de un año, por lo que deberán sopesarse los costes y beneficios correspondientes a ese periodo.

La primera opción no conlleva pérdidas, pero tampoco beneficios. 

La segunda opción tiene un coste de 1.000 euros por pedido y puede pedirse en caso de que sea necesario. 
Si a los clientes les gusta el pan, obtendrán un plus mensual de 5.000 euros. Si no, es decir, si los clientes no compran el pan, no hará más pedidos.

La tercera opción - emplear a un panadero con un contrato para todo el año y comprar los ingredientes - supone unos gastos mensuales adicionales de 5.000 y 3.000 euros, respectivo.
Si a los clientes les gusta el pan, obtendrán un plus mensual de 16.000 euros. Si no, sólo obtendrá 2.000 euros de beneficio al mes con la ayuda que le preste el panadero en el negocio normal.

¿Qué le recomienda usted que opción eleja, si su objetivo es maximar las ganancias?

