---
title: "TD: Métodos Incertidumbre - Soluciones"
author: "Eva Resch"
date: "`r Sys.Date()`"
output: html_document
---

```{r setup, include=FALSE}
knitr::opts_chunk$set(echo = TRUE)
source("~/Code/TeoriaDeLaDecision/TDecisionCodigo/teoriadecision_funciones_incertidumbre.R")
```

## Problema 1 : Tabla de Decisión

Observando los dos casos, favorable y desfavorable, por separado. El resumen de cada caso se encuentra al final del apartado.

```{r tablaDecision1, include=FALSE}
set.seed(13)
tb1 = crea.tablaX(rnorm(5*6, mean=100, sd=10), 5, 6)
df1 = data.frame(tb1)
```

```{r printtable}
knitr::kable(df1, format="markdown")
```

## Caso 1: favorable

### Criterio de Wald (fav)

```{r criterioWaldFav}
criterio.Wald(tablaX = tb1, favorable = TRUE)
```

### Criterio Optimista (fav)

```{r criterioOptimistaFav}
criterio.Optimista(tablaX = tb1, favorable = TRUE)
```

### Criterio de Hurwicz (fav)

En caso de alfa = 0.4:

```{r criterioHurwiczFav}
criterio.Hurwicz(tablaX = tb1, alfa = 0.4, favorable = TRUE)
```

El caso general:

```{r criterioHurwiczGeneralFav}
dibuja.criterio.Hurwicz(tablaX = tb1, favorable = TRUE)
```

### Criterio de Savage (fav)

```{r criterioSavageFav}
criterio.Savage(tablaX = tb1, favorable = TRUE)
```

### Criterio de Laplace (fav)

```{r criterioLaplaceFav}
criterio.Laplace(tablaX = tb1, favorable = TRUE)
```

### Criterio del Punto Ideal (fav)

```{r criterioPuntoIdealFav}
criterio.PuntoIdeal(tablaX = tb1, favorable = TRUE)
```

Con respecto a los beneficios, la mayoría de los criterios eligen la alternativa d1, sólo los criterios Optimista y Savage eligen la alternativa d4.


## Caso 2: desfavorable

### Criterio de Wald (desfav)

```{r criterioWaldDesfav}
criterio.Wald(tablaX = tb1, favorable = FALSE)
```

### Criterio Optimista (desfav)

```{r criterioOptimistaDesfav}
criterio.Optimista(tablaX = tb1, favorable = FALSE)
```

### Criterio de Hurwicz (desfav)

En caso de alfa = 0.4:

```{r criterioHurwiczDesfav}
criterio.Hurwicz(tablaX = tb1, alfa = 0.4, favorable = FALSE)
```

El caso general:

```{r criterioHurwiczGeneralDesfav}
dibuja.criterio.Hurwicz(tablaX = tb1, favorable = FALSE)
```

### Criterio de Savage (desfav)

```{r criterioSavageDesfav}
criterio.Savage(tablaX = tb1, favorable = FALSE)
```

### Criterio de Laplace (desfav)

```{r criterioLaplaceDesfav}
criterio.Laplace(tablaX = tb1, favorable = FALSE)
```

### Criterio del Punto Ideal (desfav)

```{r criterioPuntoIdealDesfav}
criterio.PuntoIdeal(tablaX = tb1, favorable = FALSE)
```

Con respecto a los costes, todos los criterios eligen la alternative d5.


## Problema 2
